【裁判字號】    95,訴,317
【裁判日期】    950623
【裁判案由】    違反毒品危害防制條例
【裁判全文】
臺灣新竹地方法院刑事宣示判決筆錄       95年度訴字第317號
聲  請  人  臺灣新竹地方法院檢察署檢察官
被      告  乙○○
指定辯護人  本院公設辯護人甲○○
上列被告因違反毒品危害防制條例案件，檢察官提起公訴（九十
五年度毒偵字第五三五號）及移送併案審理（臺灣桃園地方法院
檢察署九十五年度毒偵字第九二四號）後，聲請改依協商程序而
為判決，本院於中華民國九十五年六月二十三日下午四時，在本
院刑事第九法庭宣示判決，出席職員如下：
法官起立朗讀判決主文、犯罪事實要旨、處罰條文、附記事項，
及告以上訴限制、期間並提出上訴狀之法院，且諭知記載其內容
：
一、主  文：
    乙○○連續施用第一級毒品，累犯，處有期徒刑壹年貳月，
    扣案之海洛因注射針筒壹支，沒收之。又施用第二級毒品，
    累犯，處有期徒刑玖月。應執行有期徒刑壹年拾月，扣案之
    海洛因注射針筒壹支，沒收之。
二、犯罪事實要旨：
（一）乙○○有賭博、違反麻醉藥品管理條例及槍砲彈藥刀械管
      制條例前科，最近一次則因違反毒品危害防制條例案件，
      經本院於民國九十一年六月十三日以九十一年度訴字第二
      九一號判決判處有期徒刑十月、八月，應執行有期徒刑一
      年四月確定，九十四年六月七日縮短刑期假釋出監，同年
      十月二十三日復入監執行殘刑，並於九十五年一月一日縮
      刑期滿執行完畢。
（二）又前因施用毒品案件，經本院以八十七年度毒聲字第九九
      三號裁定送觀察、勒戒後，認無繼續施用傾向，由臺灣新
      竹地方法院檢察署檢察官於八十七年十二月三十一日以八
      十七年度偵字第七五三０號為不起訴處分確定；復因施用
      毒品案件，經本院以八十九年度毒聲字第一四四二號裁定
      送觀察、勒戒後，認有繼續施用傾向，再以八十九年度毒
      聲字第二二八九號裁定，令入戒治處所施以強制戒治，其
      後本院復以九十年度毒聲字第三六六號裁定停止戒治，所
      餘期間付保護管束，而於九十年四月十一日因停止處分出
      戒治所，並於九十年八月二十六日保護管束期滿未經撤銷
      ，視為強制戒治執行完畢；刑責部分，則經本院以八十九
      年度訴字第五四八號判決判處有期徒刑十月、八月，應執
      行有期徒刑一年四月確定；又因施用毒品案件，經本院以
      九十一年毒聲字第四五五號裁定令入戒治處所施以強制戒
      治一年，其後於九十二年五月十四日執行完畢，翌日出監
      ；所涉刑責部分，則經本院於九十一年六月十三日以九十
      一年度訴字第二九一號判決判處有期徒刑十月、八月，應
      執行有期徒刑一年四月確定。
（三）詎乙○○其仍未戒除毒癮，於前開強制戒治執行完畢釋放
      後五年內，復基於施用第一級毒品海洛因之概括犯意，自
      九十五年一月二十三日數日前某時起至同年六月十日上午
      某時止，在其位於新竹縣關西鎮○○里○○鄰○○路三一
      六號住處內，以針筒注射之方式，一月施用一至二次之頻
      率，連續非法施用第一級毒品海洛因多次；乙○○另基於
      施用第二級毒品安非他命之犯意，於九十五年一月二十三
      日十三時五十分許採尿時往前回溯九十六小時內之某時，
      在其上址住處，以將安非他命置於玻璃球中，其下以火燒
      烤吸食其煙霧之方式，非法施用第二級毒品安非他命一次
      ，嗣為警分別於(1)九十五年一月二十三日十三時五十分許
      ，因乙○○係列管毒品人口經警通知其到場採集尿液送驗
      ；(2)同日十六時三十七分許，在桃園縣平鎮市○○路○段
      一二四巷七號查獲，並扣得其所有供施用海洛因所用之注
      射針筒一支；經警採集其尿液送驗結果，均呈鴉片類毒品
      陽性及安非他命類毒品陽性反應，因而查悉上情。
三、處罰條文：
    毒品危害防制條例第十條第一項、第二項。
四、附註事項：被告乙○○雖自承九十五年一月二十三日十六時
    三十七分許，警方在其友人劉佳慧住處垃圾桶內查獲之吸管
    二支、海洛因殘渣袋一個，及自其上衣口袋查獲之注射針筒
    一支均係其所有供施用海洛因所用之物等語（即併辦部分）
    ，惟遍查全卷，僅見扣得海洛因注射針筒一支，此有九十五
    年度保管字第六二二號扣押物品清單乙紙在卷足參（見臺灣
    桃園地方法院檢察署九十五年度毒偵字第九二四號偵卷第三
    一頁），並未見扣得其餘物品，是該吸管二支及海洛因殘渣
    袋一個既非本案扣押，為免日後執行困難，爰就此部分均不
    為沒收或沒收銷毀之諭知，附此敘明。
五、協商判決除有刑事訴訟法第四百五十四條之四第一項第一款
    於本訊問程序終結前，被告撤銷協商合意或檢察官撤回協商
    聲請者；第二款被告協商之意思非出於自由意志者；第四款
    被告所犯之罪非第四百五十五條之二第一項所定得以協商判
    決者；第六款被告有其他較重之裁判上一罪之犯罪事實者；
    第七款法院認應諭知免刑或免訴、不受理者情形之一，及違
    反同條第二項「法院應於協商合意範圍內為判決；法院為協
    商判決所科之刑，以宣告緩刑或二年以下有期徒刑、拘役或
    罰金為限」之規定者外，檢察官與被告均不得上訴。
六、如有前項得上訴之情形，得自收受宣示判決筆錄送達之日起
    十日內，向本院提出上訴書狀，上訴於第二審法院。
中    華    民    國    95    年     6    月    23    日
                    刑事第五庭
                                   書  記  官  蕭 惠 婷
                                   審判長法官  楊 麗 文
以上正本證明與原本無異。
中    華    民    國    95    年     6    月    23    日
                                   書  記  官  蕭 惠 婷
附錄本案論罪科刑法條全文：
毒品危害防制條例第十條
施用第一級毒品者，處六月以上五年以下有期徒刑。
施用第二級毒品者，處三年以下有期徒刑。


司法院資訊處製作；財團法人民間司法改革基金會備份。
